# 有关房地产企业前期费用的问题

提问人：lknick 时间：2011-03-17 13:33:24
房地产企业，土地款仅支付了一部分，尚未取得土地出让金专用票据，这时候发生的前期的设计费应该入什么科目？费用化还是资本化？是否有依据呢。。。请高人指点

回答人：chenyiwei
如果预计最终很可能将取得土地使用权以从事项目开发活动的，则这部分在取得土地使用权证之前发生的与项目直接相关的设计费等前期费用还是可以列入“开发成本”的。